【裁判字號】    96,易,411
【裁判日期】    970409
【裁判案由】    加重竊盜
【裁判全文】
臺灣臺東地方法院刑事判決               96年度易字第411號
公  訴  人  臺灣臺東地方法院檢察署檢察官
被      告  丙○○
            甲○○
                    （現在臺灣臺東監獄執行中）
上列一人指定辯護人  本院公設辯護人丁經岳
上列被告等因加重竊盜等案件，經檢察官提起公訴（96年度偵字
第2142號）及追加起訴（97年度偵字第273號），本院判決如下
：
    主  文
丙○○共同攜帶兇器毀壞門扇竊盜，累犯，處有期徒刑玖月。扣
案鐵鎚壹支沒收。
甲○○共同攜帶兇器毀壞門扇竊盜，累犯，處有期徒刑柒月，扣
案鐵鎚壹支沒收；又竊盜，累犯，處拘役貳拾日，如易科罰金，
以新臺幣壹仟元折算壹日。
    事  實
一、丙○○前因竊盜案件，經本院於民國93年5月17日以93年度
    東簡字第40號判處有期徒刑6月確定，同年7月19日入監執行
    ，已於94年1月18日縮刑期滿執行完畢；甲○○曾因加重竊
    盜及放火燒燬建物犯行，經本院於94年8月1日以94年度訴字
    第40號分別判處有期徒刑4月及1年10月，應執行有期徒刑2
    年確定，同年8月9日入監執行，業於96年7月8日縮刑期滿執
    行完畢。詎丙○○及甲○○均仍不知警惕，竟共同基於意圖
    為自己不法所有之犯意聯絡，於96年9月11日下午4時許，在
    臺東縣臺東市○○路○段719巷84號臺東高中宿舍，共同持客
    觀上具有危險性足供兇器使用之鐵鎚1支，毀壞該宿舍之門
    扇，入內竊取乙○○所有鋼弦民謠吉他1把、17吋電腦液晶
    螢幕1部、電腦AMD系統主機1台、喇叭1組、鍵盤及滑鼠1組
    、110V電源線3條、變壓器2個得手後【價值約新臺幣（下同
    ）41,420元】，共同以甲○○所騎乘之三輪腳踏車，將上開
    物品搬運至丙○○位在臺東縣臺東市○○○路137巷16號住
    處。嗣因警據報得知甲○○行跡可疑而加以詢問，進而循線
    查獲丙○○，並經丙○○同意搜索，於96年9月14日下午5時
    許在丙○○前揭住處起出上開物品，始查悉上情。
二、甲○○復意圖為自己不法之所有，於97年1月28日下午4時許
    ，在位於臺東縣臺東市○○街350號之臺東基督教醫院急診
    室外右側開放式停車棚內，徒手竊取辜明川停放於該處之紅
    色三輪腳踏車1部得逞後（價值約1,500元），置放於己所騎
    乘之三輪腳踏車後方載物籃內，於同日下午4時25分許，至
    位在臺東縣臺東市○○街84號林碧霞所經營之協聯資源回收
    場變賣，得款140元後，花用一空。嗣因林碧霞懷疑該回收
    之紅色三輪腳踏車來路不明，因而報警處理，為警循線於97
    年1月30日中午12時許在臺東市○○路與傳廣路口查獲甲○○，經詢問後始查悉上情。
三、案經臺東縣警察局臺東分局報告臺灣臺東地方法院檢察署檢
    察官偵查起訴。
    理  由
壹、證據能力之說明：
一、按被告以外之人於偵查中向檢察官所為之陳述，除顯有不可
    信之情況者外，得為證據，刑事訴訟法第159條之1第2項復
    已明文。查偵查中對被告以外之人所為之偵查筆錄，性質上
    本屬傳聞證據，惟現階段刑事訴訟法規定檢察官代表國家偵
    查犯罪、實施公訴，依法其有訊問被告、證人及鑑定人之權
    ，證人、鑑定人且須具結，而實務運作時，檢察官偵查中向
    被告以外之人所取得之陳述，原則上均能遵守法律規定，不
    致違法取供，其可信度極高。職是，被告以外之人前於偵查
    中已具結而為證述，除反對該項供述得具有證據能力之一方
    ，已釋明「顯有不可信之情況」之理由外，不宜以該證人未
    能於審判中接受他造之反對詰問為由，即遽指該證人於偵查
    中之陳述不具證據能力。本件證人即共同被告甲○○就其於
    檢察官偵查中所為之陳述，均未曾提及檢察官在偵查時有不
    法取供之情形，並無上開供述有顯不可信之情況，依上說明
    ，其於偵查中之證言自具有證據能力。
二、次按被告以外之人於審判外之陳述雖不符刑事訴訟法第159
    條之1至第159條之4之規定，而經當事人於審判程序同意作
    為證據，法院審酌該言詞陳述或書面陳述作成時之情況，認
    為適當者，亦得為證據；當事人、代理人或辯護人於法院調
    查證據時，知有刑事訴訟法第159條第1項不得為證據之情形
    ，而未於言詞辯論終結前聲明異議者，視為有前項之同意，
    同法第159條之5定有明文。立法意旨在於傳聞證據未經當事
    人之反對詰問予以核實，原則上先予排除。惟若當事人已放
    棄反對詰問權，於審判程序中表明同意該等傳聞證據可作為
    證據，基於尊重當事人對傳聞證據之處分權，及證據資料愈
    豐富，愈有助於真實發見之理念，且強化言詞辯論主義，使
    訴訟程序得以順暢進行，上開傳聞證據亦均具有證據能力。
    本件判決以下所引用檢察官所舉之各項證據，業經本院於準
    備程序及審理時提示被告丙○○、甲○○2人均表示無意見
    （見本院96年度易字第411號卷第26及48頁、97年度易字第
    44號卷第24頁），迄於言詞辯論終結前亦未聲明異議，可認
    為同意作為證據，本院審酌該等證據之取得過程並無瑕疵，
    與本案待證事實間復具有相當之關聯性，以之為本案證據尚
    無不當，自得採為證據。
貳、實體部分：
一、丙○○部分：
    訊據被告丙○○固坦承與被告甲○○一同至位在臺東縣臺東
    市○○路○段719巷84號之臺東高中宿舍，搬運鋼弦民謠吉他
    1把、17吋電腦液晶螢幕1部、電腦AMD系統主機1台、喇叭1
    組、鍵盤及滑鼠1組、110V電源線3條及變壓器2個至其前揭
    住處之事實，惟矢口否認有何加重竊盜犯行，辯稱：前揭臺
    東高中宿舍之門鎖（栓）並非伊所撬開，甲○○對伊表示該
    處為甲○○之胞弟承租之住處，上開物品均是其胞弟不要的
    ，欲將之贈送與伊，伊既未共同行竊，亦不知上開物品為贓
    物云云。惟查：
  (一)前揭犯罪事實業據證人即被害人乙○○於警詢時證稱：伊於
    96年9月14日下午1時許返回臺東縣臺東市○○路○段719巷84
    號宿舍，發現遭竊取鋼弦民謠吉他1把、17吋電腦液晶螢幕1
    部、電腦AMD系統主機1台、喇叭1組、鍵盤及滑鼠1組、110V
    電源線3條及變壓器2個，價值約41,420元；失竊現場門鎖（
    栓）有遭到鈍器撬開及破壞；警方於同日下午5時許在臺東
    市○○○路137巷16號起獲之物品即為伊所失竊之物品等語
    綦詳（見臺東縣警察局臺東分局信警偵字第0960003739號卷
    第7至9頁），並經證人即共同被告甲○○於偵查及本院審理
    時具結證稱：丙○○於96年9月11日下午4時許，在臺東市○○路○段719巷84號臺東高中宿舍，竊取乙○○所有之鋼弦民
    謠吉他1把、17吋電腦液晶螢幕1部、電腦AMD系統主機1台、
    喇叭1組、鍵盤及滑鼠1組、110Ｖ電源線3條及變壓器2個；
    扣案鐵鎚1支是用來撬開前揭臺東高中宿舍門鎖（栓）之用
    ，伊有看到丙○○將該把鐵鎚丟棄在如警卷第22頁照片所示
    宿舍後方；伊並沒有跟丙○○說這地方是伊之胞弟所住的地
    方；警方於丙○○前揭住處所查獲之上開物品，係伊於為警
    查獲3天前（96年9月11日）下午4時許，丙○○叫伊將上開
    物品以所騎乘之三輪腳踏車載至丙○○住處；案發當日伊原
    本是在舊火車站，丙○○來找伊，說要載垃圾，就帶伊至如
    警卷第20頁照片所示的地方，該地方不是丙○○的家，是別
    人的家，是學生的家（宿舍），丙○○持其所有之鐵鎚將門
    鎖（栓）撬開並進入屋內搬取電腦及吉他等物，伊在外面等
    ，嗣並依丙○○之意思將該物品載至丙○○住處等語明確（
    見本院卷第60至61頁及96年度偵字第2142號卷第15頁），此
    外復有贓物認領保管單、臺東縣警察局臺東分局扣押物品目
    錄表各1紙、刑案現場照片11張（見臺東縣警察局臺東分局
    信警偵字第0960003739號卷第13、17及19至24頁）、刑案現
    場測繪圖1紙、刑案現場照片4張（見96年度偵字第2142號卷
    第23至25頁）及扣案鐵鎚1支在卷可佐。
  (二)至於被告丙○○雖辯稱在其住處為警所查獲之物品，係因被
    告甲○○表示該物品均是其胞弟不要的，而將之贈送與被告
    丙○○云云，然查被告丙○○與甲○○曾為男女朋友，彼此
    已經認識多年，關係密切，則被告丙○○對於甲○○之家庭
    背景、經濟狀況及其生活型態猶如遊民一般等情，衡情應有
    相當程度之認識，當知上開物品應非被告甲○○或其胞弟所
    有之物，遑論贈與該物品予被告丙○○。況被告丙○○於本
    院審理時自己承認，自從93或94年間其與案外人潘美鈴在一
    起後，與被告甲○○的關係就開始不好了，且警方所查獲之
    上開物品都很新，不像沒有人要的等語（見本院卷第66頁）
    。是前揭物品應非被告甲○○或其胞弟所有而將之贈與被告
    丙○○乙節，亦堪以認定。被告丙○○上開所辯，無非飾卸
    之詞，委不足採信。
  (三)綜上所述，本件事證已臻明確，被告丙○○前揭犯行洵堪認
    定，應予依法論科。
二、甲○○部分：
    訊據被告甲○○對於上開犯罪事實，迭於警詢、偵查、本院
    準備程序及審理時坦承不諱，核與證人即被害人乙○○、辜
    明川於警詢時證述遭竊情節大致相符，並經證人林碧霞於警
    詢中證稱：伊是協聯企業社資源回收場負責人，於97年1月
    28日下午4時25分許，一位自稱甲○○之女子騎乘1部三輪腳
    踏車，後面拖拉著1台很舊的紅色三輪腳踏車，至伊所經營
    之回收場變賣，伊問該女子所變賣之紅色三輪腳踏車之來源
    ，該女子表示係自己所有，伊因之不疑而加以收購，嗣該女
    子離開後，伊覺得怪怪的，就打電話報警請轄區員警前來瞭
    解，警察要求伊暫勿壓毀該紅色三輪腳踏車，並表示若有被
    害人至派出所報案時，將會帶人前來指認，所以伊就將該紅
    色三輪腳踏車暫時放置在店門口大門邊，嗣於翌（29）日上
    午9時許，警方帶領失主前來回收場指認，經指認確定是其
    所失竊之物，伊隨即將之歸還失主；伊不認識甲○○，係依
    據甲○○變賣上開紅色三輪腳踏車時口述之姓名登記；警方
    所提供涉嫌人指認照片一覽表中編號8之人即為甲○○，另
    警方翻拍錄影監視器畫面中騎乘三輪腳踏車至伊所經營之回
    收場變賣紅色三輪腳踏車之人，確係甲○○無訛，當時伊是
    以140元之代價收購甲○○所變賣之物品等語（見臺東縣警
    察局臺東分局信警偵字第00970033382號卷第6至8頁），此
    外就犯罪事實一部分復有贓物認領保管單、臺東縣警察局臺
    東分局扣押物品目錄表各1紙、刑案現場照片11張（見臺東
    縣警察局臺東分局信警偵字第0960003739號卷第13、17及19
    至24頁）、刑案現場測繪圖1紙、刑案現場照片4張（見96年
    度偵字第2142號卷第23至25頁）及扣案鐵鎚1支；犯罪事實
    二部分亦有贓物認領保管單1紙、照片6張、臺東縣警察局臺
    東分局馬蘭派出所竊盜案涉嫌人指認相片一覽表暨臨時口卡
    片各1紙、刑案現場測繪圖及協聯資源回收場之「收受物品
    、舊貨、五金廢料或廢棄物登記表」各1紙在卷可參（見臺
    東縣警察局臺東分局信警偵字第00970033382號卷第10至17
    頁）。是被告甲○○上開任意性自白確與事實相符，堪信為
    真實。本件事證已臻明確，被告甲○○前揭犯行均堪以認定
    ，悉應予依法論科。
三、按刑法第321條第1項第3款所謂之兇器，其種類並無限制，
    凡客觀上足對人之生命、身體、安全構成威脅，具有危險性
    之兇器均屬之，且祇須行竊時攜帶此種具有危險性之兇器為
    已足，並不以攜帶之初有行兇之意圖為必要，最高法院79年
    台上字第5253號判例可資參照。本件被告丙○○、甲○○攜
    至盜所之鐵鎚，係金屬鐵製材質附木質把柄，其質地堅硬，
    堪以破壞前揭臺東高中宿舍門栓，客觀上足以為殺傷人之生
    命、身體之器械，屬具有危險性之兇器，實堪認定。次按同
    條項第2款所謂「其他安全設備」，係指依社會通常觀念，
    與門扇、牆垣性質相類似，而同具防盜效用之設備而言（最
    高法院20年台上字第454號及55年台上字第547號判例參照）
    ，門鎖亦為安全設備之一，惟若毀壞構成門之一部的鎖（如
    ：司畢靈鎖），則應認為屬於毀壞門扇之範疇（最高法院64
    年7月15日刑事庭會議決議參照）。本件依據卷附刑案現場
    照片所示，案發現場即臺東高中宿舍之門鎖，乃是以固定在
    門板上之門栓附加數字鎖而構成整體門鎖之全部，然被告丙○○及甲○○共同持扣案鐵鎚破壞者，僅係門栓之部分，並
    不及於數字鎖部分，而該遭破壞之門栓，則是以4根螺絲固
    定在上開宿舍門板上，已構成門扇之一部（見臺東縣警察局
    臺東分局信警偵字第0960003739號卷第20頁），是被告丙○○及甲○○共同持扣案之鐵鎚破壞該門栓，自屬毀壞門扇。
    又毀越門扇而入室行竊，其毀越行為即屬毀損物品或侵入住
    宅，已併合於所犯加重竊盜之罪質中，自無更行構成毀損罪
    或侵入住宅罪之餘地（最高法院27年上字第1887號判例參照
    ）。
四、是核被告丙○○所為，係犯刑法第321條第1項第3款、第2款
    之攜帶兇器毀壞門扇竊盜罪；被告甲○○所為，係犯刑法第
    321條第1項第3款、第2款之攜帶兇器毀壞門扇竊盜罪及同法
    第320條第1項之竊盜罪。被告丙○○與甲○○就上開攜帶兇
    器毀壞門扇竊盜犯行，有犯意聯絡及行為分擔，均為共同正
    犯。被告甲○○所犯上開2罪，其犯意各別，行為互殊，應
    予分論併罰。被告丙○○及甲○○均有如犯罪事實欄所載論
    罪科刑及執行情形之事實，有臺灣高等法院被告前案紀錄表
    2份在卷可按，其等於有期徒刑執行完畢後，5年以內故意再
    犯本件有期徒刑以上之罪，均應依刑法第47條第1項之規定
    論以累犯，並加重其刑。又被告甲○○所犯上開攜帶兇器毀
    壞門扇竊盜罪部分，係於案發後因被害人乙○○報警處理，
    經警方查訪附近住戶，得知案發當時現場有一名女子騎乘三
    輪車，行動不太方便且行跡可疑，警方依該查訪對像所描述
    之特徵，認被告甲○○涉有嫌疑，因而循線查獲等情，業據
    證人即查獲之警員丁○○於本院審理時到庭結證無訛，是被
    告甲○○所犯上開攜帶兇器毀壞門扇竊盜罪，並不符合刑法
    第62條前段自首之條件，附此敘明。爰審酌被告丙○○、甲○○2人均有多項前科，有上揭前案紀錄表在卷可稽，足認
    被告2人素行非佳，詎仍不知悛悔警惕，不思以正當方法賺
    取財物，履蹈前愆，竟共同攜帶鐵鎚毀壞門扇後，侵入他人
    住宅竊取財物，其等行為具有相當程度之危險性，並衡酌被
    告丙○○於犯罪後猶一再飾詞狡辯，並試圖將所有責任推卸
    予被告甲○○，犯罪後態度不佳，顯無悔悟之意；被告甲○○於犯罪後已坦承不諱，復帶同警方至現場起出扣案用以撬
    開門栓之鐵鎚，犯罪後態度良好，並斟酌被告2人所竊財物
    之價值非鉅及犯罪手段尚稱平和等一切情狀，分別量處如主
    文所示之刑，並就被告甲○○所犯竊盜罪之宣告刑諭知易科
    罰金之折算標準。又扣案鐵鎚1支係被告丙○○所有供毀壞
    前揭臺東高中宿舍門扇以入內行竊之物等情，業據證人即共
    同被告甲○○供承在卷，應依刑法第38條第1項第2款規定，
    宣告沒收。
據上論斷，應依刑事訴訟法第299條第1項前段，刑法第28條、第
320條第1項、第321條第1項第2款、第3款、第47條第1項、第41
條第1項前段、第38條第1項第2款，刑法施行法第1條之1第1項、
第2項前段，判決如主文。
本案經檢察官戊○○到庭執行職務。
中    華    民    國    97    年    4     月     9    日
                  刑事第二庭    審判長法  官    李水源
                                      法  官    盧亨龍
                                      法  官    康文毅
以上正本證明與原本無異。
如不服本判決應於收受本判決後10日內向本院提出上訴書狀；上
訴書狀應敘述具體理由。未敘述上訴理由者，應於上訴期間屆滿
後20日內向本院補提理由書狀（均須按他造當事人之人數附繕本
）。「切勿逕送上級法院」。
告訴人或被害人對於本判決如有不服，請書具不服之理由狀，請
求檢察官上訴者，其上訴期間之計算係以檢察官收受判決正本之
日期為準。
中    華    民    國    97    年    4     月     9     日
                                      書記官    林傳坤
附錄本案論罪科刑法條全文：
中華民國刑法第320條第1項
意圖為自己或第三人不法之所有，而竊取他人之動產者，為竊盜
罪，處5年以下有期徒刑、拘役或5百元以下罰金。
中華民國刑法第321條
犯竊盜罪而有左列情形之一者，處6月以上、5年以下有期徒刑：
一  於夜間侵入住宅或有人居住之建築物、船艦或隱匿其內而犯
    之者。
二  毀越門扇、牆垣或其他安全設備而犯之者。
三  攜帶兇器而犯之者。
四  結夥三人以上而犯之者。
五  乘火災、水災或其他災害之際而犯之者。
六  在車站或埠頭而犯之者。
前項之未遂犯罰之。


司法院資訊處製作；財團法人民間司法改革基金會備份。
